# 求教陈老师和各位专家，未完工存货售后回租形成固定资产的问题

提问人：lein 时间：2016-12-11 11:46:52
作中第一次接触到一个关于售后回租的特殊问题，恳请陈老师和各位专家指导。 A公司是一家集成设备厂商，B公司为租赁公司，C公司作为设备的使用者。设备使用期为 10 年。 A公司缺乏资金，将正在加工的 100 套设备打包给售予B公司，而后回租作为固定资产。设备价值基本等同于公允价值，约定按月支付租金，并在 10 年后以 100 元的价格出售给A公司。 A公司将回租的固定资产，按订单交付C公司。A公司与C公司签订租赁协议，参与收入分成，租金有保底和上限。租赁协议为 10 年期，期间任何毁损等由A公司承担。如按保底计算，租金现值相当于公允价值的70%；如按上线计算，租金现值远超公允价值。
设备出售给B公司的时候，只有 20 套完工；其他 80 套仍在按订单排产阶段，无任何定金或承诺。但A公司已经收到了B公司的设备款。
并且已经开始支付所谓的租金。
问题：
1. A公司将设备出售与B公司时，是否需要将存货结转为固定该资产？
2. A公司尚未形成任何资产的订单，已经实现了租赁回款。这部分如何进行核算呢？
3. A公司与C公司的分成租赁的方式，是否构成了融资租赁？

回答人：chenyiwei
1 、售后回租构成融资租赁，实质上是一项与资产为抵押的融资，所以可以直接将所取得的购买价款确认为一项长期借款或长期应付款，后续的支付租金和留购款实质上是还本付息，在租赁期间按实际利率法确认利息支出。该处理不影响对应的资产，相关资产的会计处理不变（不需要在售后回租成立时转固）。 2 、在A与C的分成租赁模式下，由于保底租金只占公允价值的 70 ％，因此可以认为租赁资产所有权上的主要风险和报酬并未转移到承租人C，建议作为经营租赁进行会计处理。

提问人：zhs7403 时间：2016-12-12 10:08:17
陈老师,第二问,按照 21 号准则 6 条（三）即使资产的所有权不转移，但租赁期占租赁资产使用寿命的大部分。是否可以考虑作为融资租赁?

回答人：chenyiwei
不可以。判断租赁类型的最根本标准是准则第五条和第十条，即以租赁资产所有权上的主要风险和报酬转移为标准。第六条只是一般情况下的参考标准，如第六条与第五条、第十条冲突，应以第五条、第十条为准。